【裁判字號】    99,審訴,136
【裁判日期】    990409
【裁判案由】    違反毒品危害防制條例
【裁判全文】
臺灣新竹地方法院宣示判決筆錄        99年度審訴字第136 號
公  訴  人  臺灣新竹地方法院檢察署檢察官
被      告  乙○○
指定辯護人  本院公設辯護人  甲○○
上列被告因違反毒品危害防制條例一案，經檢察官提起公訴（99
年度毒偵字第168 號）後，聲請本院改依協商程序而為判決，於
中華民國99年4 月9 日下午4 時在本院刑事第十一法庭宣示判決
，出席職員如下：
                                      審判長法官  馮俊郎
                                          書記官  蕭汝芳
                                          通  譯  楊德光
法官起立朗讀判決主文、犯罪事實要旨、處罰條文，及告以上訴
限制、期間並提出上訴狀之法院，且諭知記載其內容：
一、主  文：
    乙○○施用第一級毒品，累犯，處有期徒刑拾壹月。又施用
    第二級毒品，累犯，處有期徒刑柒月。扣案之甲基安非他命
    殘渣袋貳包，沒收銷燬之；扣案之吸食器壹個、玻璃管支
    ，均沒收之。主刑部分應執行有期徒刑壹年月。
二、犯罪事實要旨：
（一）乙○○前曾於(1)民國91年1 月間，因恐嚇案件，經本院於
      94年7 月4 日，以93年度訴字第344 號判決，判處有期徒
      刑6 月，嗣於同日確定；(2)又於91年2 月間，因違反毒品
      危害防制條例案件，經本院於91年7 月31日，以91年度訴
      字第315 號判決，分別判處有期徒刑1 年2 月、5 月，並
      經定應執行刑為有期徒刑1 年6 月，嗣於91年9 月2 日確
      定。上開(1)(2)案件，經本院於94年9 月30日，以94年度聲
      字第855 號裁定，經定應執行刑為有期徒刑1 年11月確定
      ；(3)又於94年7 月間，因違反毒品危害防制條例案件，經
      本院於95年2 月6 日，以94年度易字第579 號判決，判處
      有期徒刑5 月，嗣於同日確定；(4)又於95年1 月間，因違
      反毒品危害防制條例案件，經本院於95年5 月19日，以95
      年度訴字第274 號判決，判處有期徒刑1 年4 月，嗣於95
      年6 月9 日確定。復因減刑條例實施，上開(3)(4)案件，經
      本院於96年7 月16日，以96年度聲減字第294 號裁定，分
      別減為有期徒刑2 月又15日、8 月後，並經定應執行刑為
      有期徒刑9 月又15日確定後，再與上開(1)(2)案件接續執行
      ，於95年1 月2 日入監執行，並於96年7 月16日徒刑執行
      完畢出監。
（二）乙○○前於89年3 月間，因施用第二級毒品案件，經本院
      於89年3 月19日，以89年度毒聲字第857 號裁定送觀察、
      勒戒後，因認有繼續施用毒品之傾向，再經本院於89年4
      月24日，以89年度毒聲字第1094號裁定令入戒治處所施以
      強制戒治1 年，於89年5 月16日入所執行，嗣其強制戒治
      執行滿3 月後，經戒治處所認無繼續戒治之必要，復經本
      院於89年11月23日，以89年度毒聲字第2726號裁定停止戒
      治，於89年12月15日因停止其處分而出監，所餘戒治期間
      付保護管束，旋其停止戒治所餘戒治期間於90年4 月17日
      屆滿，因期滿未經撤銷，視為強制戒治期滿執行完畢，並
      經臺灣新竹地方法院檢察署檢察官於90年5 月16日，以90
      年度戒毒偵字第95號為不起訴處分確定。
（三）乙○○不知警惕，又於91年4 月間，因施用第一級、第二
      級毒品案件，經本院於91年4 月11日，以91年度毒聲字第
      408 號裁定令入戒治處所施以強制戒治1 年，於91年5 月
      3 日入所執行，嗣於92年5 月3 日強制戒治期滿執行完畢
      ；同時本次非法施用第一級、第二級毒品犯行，亦經本院
      於91年7 月31日，以91年度訴字第315 號判決，分別判處
      有期徒刑1 年2 月、5 月，並經定應執行刑為有期徒刑1
      年6 月，嗣於91年9 月2 日確定。其執行情形詳如上述（
      一）部分。
（四）乙○○竟不知警惕，又於94年7 月間，因施用第二級毒品
      案件，經本院於95年2 月6 日，以94年度易字第579 號判
      決，判處有期徒刑5 月，嗣於同日確定。復因減刑條例實
      施，經減為有期徒刑2 月又15日後，再與下開（五）之案
      件，經定應執行刑為有期徒刑9 月又15日。其執行情形詳
      如上述（一）部分。
（五）乙○○仍不知警惕，又於95年1 月間，因施用第一級毒品
      案件，經本院於95年5 月19日，以95年度訴字第274 號判
      決，判處有期徒刑1 年4 月，嗣於95年6 月9 日確定。復
      因減刑條例實施，經減為有期徒刑8 月後，再與上開（四
      ）之案件，經定應執行刑為有期徒刑9 月又15日。其執行
      刑情詳如上述（一）部分。
（六）乙○○不知悔改，又於97年7 月間，因施用第二級毒品案
      件，經本院於97年8 月29日，以97年度竹簡字第1056號判
      決，判處有期徒刑5 月，嗣於97年9 月29日確定，並與下
      開（七）之案件，經本院於99年2 月25日，以99年度聲字
      第143 號裁定，經定應執行刑為有期徒刑1 年6 月確定，
      現正執行中。
（七）乙○○竟不知悔改，又於97年9 月間因施用第一級毒品案
      件，經本院於98年5 月22日，以98年度訴緝字第9 號判決
      ，判處有期徒刑1 年2 月，復提起上訴，經臺灣高等法院
      於98年7 月23日，以98年度上訴字第2788號判決，駁回上
      訴，嗣於98年8 月27日確定，並與上開（六）之案件，經
      本院於99年2 月25日，以99年度聲字第143 號裁定，經定
      應執行刑為有期徒刑1 年6 月確定，現正執行中。
（八）乙○○仍不知悔改，又於98年7 月間因施用第一級、第二
      級毒品案件，經本院於98年9 月7 日，以98年度審訴字第
      634 號判決，分別判處有期徒刑1 年3 月、5 月，並經定
      應執行刑為有期徒刑1 年4 月，嗣於98年12月16日確定，
      現正執行中。
（九）乙○○不知悛悔，於前開強制戒治處分執行完畢釋放後，
      「5 年內再犯」施用毒品案件，並經法院判處罪刑確定後
      ，(1)復基於施用第一級毒品海洛因的犯罪意思，於99年1
      月12日中午12時許，在其位於新竹市東區○○○○街11巷
      9 號之居所內，以將海洛因粉末摻入香煙內，再點火吸煙
      之方式，施用第一級毒品海洛因1 次。(2)另基於施用第二
      級毒品甲基安非他命的犯罪意思，於上開時地，在施用完
      第一級毒品後，以將甲基安非他命置於玻璃球吸食器內，
      再以火燒烤，吸其煙霧之方式，施用第二級毒品甲基安非
      他命1 次。嗣於99年1 月12日下午3 時許，為警在上址查
      獲，並扣得其所有之第一級毒品海洛因9 包（合計毛重5.
      42公克）、第二級毒品甲基安非他命4 包（合計毛重7.78
      公克）、甲基安非他命殘渣袋2 包、甲基安非他命吸食器
      1 個、玻璃管3 支、電子磅秤2 臺、分裝匙2 支、行動電
      話SIM 卡7 張等物（除甲基安非他命殘渣袋2 包、吸食器
      1 組及玻璃管3 支外，餘均為被告涉犯販賣毒品罪嫌之證
      據，故不另為沒收銷燬及沒收之宣告）。復經警採集其尿
      液送驗，結果呈安非他命、甲基安非他命、嗎啡、可待因
      陽性反應，始悉上情。
三、處罰條文：
    毒品危害防制條例第10條第1 項、第2 項、第18條第1 項前
    段，刑法第11條、第47條第1 項、第51條第5 款、第38條第
    1 項第2 款。
四、協商判決除有刑事訴訟法第455 條之4 第1 項第1 款於本訊
    問程序終結前，被告撤銷協商合意或檢察官撤回協商聲請者
    ；第2 款被告協商之意思非出於自由意志者；第4 款被告所
    犯之罪非第455 條之2 第1 項所定得以協商判決者；第6 款
    被告有其他較重之裁判上一罪之犯罪事實者；第7 款法院認
    應諭知免刑或免訴、不受理者情形之一，及違反同條第2 項
    「法院應於協商合意範圍內為判決；法院為協商判決所科之
    刑，以宣告緩刑或2 年以下有期徒刑、拘役或罰金為限」之
    規定者外，檢察官與被告均不得上訴。
五、如有前項得上訴之情形，得自收受宣示判決筆錄送達之日起
    10日內，向本院提出上訴書狀，上訴於第二審法院。
中    華    民    國    99    年    4     月    9     日
                    刑事第九庭書  記  官      蕭汝芳
                              審判長法官      馮俊郎
以上筆錄正本係照原本作成。
中    華    民    國    99    年    4    月    9      日
                              書  記  官      王思穎
附錄本案處罰實體法條全文：
毒品危害防制條例第10條第1 項、第2 項：
施用第一級毒品者，處6 月以上5 年以下有期徒刑。
施用第二級毒品者，處3 年以下有期徒刑。

司法院資訊處製作；財團法人民間司法改革基金會備份。
